【裁判字號】    91,訴,1384
【裁判日期】    920409
【裁判案由】    綜合所得稅
【裁判全文】
臺北高等行政法院判決                            九十一年度訴字第一三八四號
                              .
    原      告  甲○○
    被      告  財政部台灣省北區國稅局
    代  表  人  林吉昌（局長）
    訴訟代理人  丙○○
                乙○○
右當事人間因綜合所得稅事件，原告不服財政部中華民國九十年十月十六日台財訴字
第○九○○○四○三九一號訴願決定，提起行政訴訟，本院判決如左：
    主  文
原告之訴駁回。
訴訟費用由原告負擔。
    事  實
一、事實概要：原告於民國八十八年二月八日申請退還七十六年度勞工退休金所得溢
    繳稅款，經被告以七十六年度綜合所得稅已逾徵收期間，未保存原告當年度原申
    報書及核定資料，遂就原告提供之各項退職證明文件及扣繳暨免扣繳憑單審核，
    復經查調原告當年度徵銷檔電腦資料，認其符合溢繳稅款發還規定，核算加計退
    休金應有課稅淨額，按扣繳稅率百分之六核准退還新台幣（下同）五七、七四五
    元並加計利息。原告嗣於八十八年十一日以被告前核退金額不足，申請再退還前
    開退休金所得溢繳稅款一四五、一三四元，經被告以八十八年七月六日北區國稅
    基市徵第八八○七四七八九號函復否准。原告不服提起訴願，遭決定駁回，遂提
    起行政訴訟。
二、兩造聲明：
  (一)原告聲明：1.原處分及訴願決定均撤銷。
              2.被告應退還原告稅款一四五、一三四元。
  (二)被告聲明：駁回原告之訴。
三、兩造之爭點：原告主張被告核退其七十六年度勞工退休金所得溢繳稅款不足，是
                否已提出具體之證明？
  (一)原告主張之理由：
    原告於七十六年八月二十日退休，領取一次退休金一、九二四、八四○元，並於
    七十八年十二月七日補繳七十八年度綜合所得稅一七九、二二二元。嗣原告申請
    退還勞工退休金免稅所得溢繳稅款，被告於八十八年二月十四日僅核准退還七九
    、二一七元（本稅五七、七四五元，利息二一、四七二元）。原告依照原服務機
    關提供證明資料，經委託會計師蒐集相關資料證明文件如扣繳憑單、薪資轉帳證
    明，再次申請退還七十六年因退休金併入課稅所得而溢繳之稅款一四五、一三四
    元及利息。原告因七十六年度綜合所得稅核定稅額繳款書遺失致無法證明繳款內
    容，遭被告否准退還，惟查稅法並未規定納稅人須永久保存繳款書，且該項免繳
    稅法案乃在原告申請退休後方公布，被告應返還短退之一四五、一三四元。
  (二)被告主張之理由：
    1.原告原於八十八年二月八日申請退還七十六年度勞工退休金所得溢繳稅款，因
      七十六年度綜合所得稅已逾稅捐稽徵法第二十三條規定五年徵收期間，被告所
      屬基隆市分局未保存原告當年度原申報書及核定資料，遂就原告提供之各項退
      職證明文件及扣繳暨免扣繳憑單審核，認其符合所得稅法第一百二十五條之一
      規定，經查調原告當年度徵銷檔電腦資料，因補徵金額一七九、二二二元，被
      告所屬基隆市分局核算加計退休金應有課稅淨額，按扣繳稅率百分之六核准退
      還五七、七四五元並加計利息二九、七九六元。原告不服，再次向被告所屬基
      隆市分局提出申請書，被告以原告就申請發返勞工退休金所得溢繳稅款雖取得
      原服務單位之證明資料，惟仍無法提供申報書及繳稅等具體證明資料，原處分
      否准不再核退，揆諸所得稅法第一百二十五條之一及財政部八十九年五月三十
      一日台財稅第○八九○四五一六一○號函釋規定，並無不合。
    2.原告訴稱其申請發返勞工退休金所得溢繳稅款，經取得原服務單位之證明資料
      ，被告原核准退稅金額不足，應再核准退稅等語，惟仍無法提供申報書及繳稅
      等具體證明資料，依行政法院（現改制為最高行政法院）三十六判字第十六號
      判例：「當事人主張事實，須負舉證責任，倘其所提出之證據，不足為主張事
      實之證明，自不能認其主張之事實為真實。」之意旨，原告既未能提出相關事
      證，空言主張，核無足採。
    理  由
一、按「受雇主僱用從事工作獲致工資之勞工於中華民國七十三年八月一日以後至本
    法修正施行之前領取撫卹金、退休金、資遣費及非屬保險給付之養老金，原已繳
    納稅款者，得於本法修正施行後，五年內提出申請發還溢繳之稅款；逾期未申請
    者，不得再行申請。經稽徵機關核定應發還之稅款，應自納稅義務人繳納該項稅
    款之日起，至填發國庫支票之日止，按發還稅額，依繳納稅款之日郵政儲金匯業
    局一年期定期儲金固定利率，按日加計利息，一併發還。依前項規定申請發還原
    已繳納之稅款，其於本法修正施行前未逾五年期限案件，應由納稅義務人提出申
    請；已逾五年期限案件，應由納稅義務人提出具體證明申請。」為所得稅法第一
    百二十五條之一所明定。
二、原告於八十八年二月八日申請退還七十六年度勞工退休金所得溢繳稅款，經被告
    以七十六年度綜合所得稅已逾徵收期間，未保存原告當年度原申報書及核定資料
    ，遂就原告提供之各項退職證明文件及扣繳暨免扣繳憑單審核，復經查調原告當
    年度徵銷檔電腦資料，認其符合溢繳稅款發還規定，核算加計退休金應有課稅淨
    額，按扣繳稅率百分之六核准退還五七、七四五元並加計利息，原告業已領受之
    事實，有申請書、退稅案件核定表、徵銷檔電腦資料、國庫支票收據等件影本在
    原處分卷可稽，並為原告所不爭執，堪認為真實。
三、原告雖以被告核退金額不足，申請再退還退休金溢繳稅款一四五、一三四元，惟
    本件係已逾五年期限之案件，原告申請發還溢繳之稅款，依法自應由其提出具體
    之證明。經核原處分卷附台北國際商業銀行（原告原任職公司）函載，原告七十
    六年間領取一次退休金一、九二四、八四○元，以半數填報扣繳憑單，而原告所
    提扣繳憑單影本所載給付總額為九六二、四二○元，扣繳率6%，扣繳稅額五七、
    七四五元，且註記「給付金額係以退職（休）金半數計稅」，此外原告未能提出
    其七十六年度所得申報資料供核。是被告以其已按扣繳稅率百分之六核退原告退
    休金溢繳稅款五七、七四五元並加計利息，否准再退還稅款，訴願決定予以維持
    ，並無不合，原告未能舉證以實其說，空言主張尚應退還一四五、一三四元，要
    無可採。從而原處分及訴願決定均無違誤，原告徒執前詞，聲請撤銷，並請求被
    告應退還其稅款一四五、一三四元，為無理由，應予駁回。
四、據上論結，本件原告之訴為無理由，爰依行政訴訟法第九十八條第三項前段，判
    決如主文。
中     華     民     國     九十二      年      四      月      九      日
                 臺 北 高 等 行 政 法 院   第 四 庭
                                審 判 長 法  官  鄭 忠 仁
                                         法  官  林 育 如
                                         法  官  楊 莉 莉
右為正本係照原本作成。
如不服本判決，應於送達後二十日內，向本院提出上訴狀並表明上訴理由，如於本判
決宣示後送達前提起上訴者，應於判決送達後二十日內補提上訴理由書（須按他造人
數附繕本）。
中     華     民     國     九十二      年      四      月      九      日
                                         書記官  王 俊 權


司法院資訊處製作；財團法人民間司法改革基金會備份。
